【裁判字號】    89,上易,247
【裁判日期】    890315
【裁判案由】    竊盜
【裁判全文】
臺灣高等法院高雄分院刑事判決    八十九年度上易字第二四七號
    上訴人
    即被告  顏長甲
右上訴人因竊盜案件，不服臺灣高雄地方法院八十八年度易字第五０八一號中華民國
八十八年十二月三十一日第一審判決（起訴案號：臺灣高雄地方法院檢察署八十八年
度偵字第二四二九五號），提起上訴，本院判決如左：
      主      文
原判決撤銷。
顏長甲竊盜，累犯，處有期徒刑貳月，又帶兇器，毀壞門扇，於夜間侵入住宅竊盜
，處有期徒刑玖月，扳手壹支沒收。應執行有期徒刑拾月，扳手壹支沒收。
      事      實
一、顏長甲曾有多次犯罪前科，最近一次於八十五年五月間因竊盜案件，經臺灣高雄
    地方法院判處有期徒刑柒月確定，於八十六年四月十二日執行完畢，猶不思悔改
    ，基於不法為自己所有之意圖，先於八十七年三月二十五日凌晨三時許，在高雄
    市○○路四十二號前，竊取丙○○所有放置於門前水族箱內之紅蟳六隻，價值約
    新台幣（下同）九百元，得手後，供己食用。復另行起意，於八十八年八月二十
    九日十八時三十分許（起訴書及原審判決誤載為夜間四時三十分），持其所有對
    人身具有危險性之扳手一支，以扳手破壞有人居住之高雄市○○○路六三一巷一
    弄五十三號乙○○住宅之鐵門，並侵入之，在一樓竊取洋酒四瓶、碎鑽二顆、刮
    鬍刀一支，得手後留供己用。於八十八年九月二十九日中午一時三十分，在高雄
    市○○○路三十二巷三之一號為警查獲，並取回前揭碎礸二顆、刮鬍刀一支等財
    物。
二、案經顏長甲就竊取丙○○紅蟳部分自首，並經高雄市政府警察局苓雅分局報請臺
    灣高雄地方法院檢察署檢察官偵查起訴。
      理      由
一、右揭事實，迭據被告顏長甲於警訊時及偵審中供承不諱，核與被害人丙○○、乙
    ○○等人於警訊時陳甲及指証之情節相符，乙○○部分並有贓物認領保管收據一
    紙在卷可參。罪證甲確，被告之犯行洵堪認定。
二、查扳手在客觀上均具有危險性，足以傷害人之生命身體，均為兇器。核被告所為
    ，係犯刑法第三百二十條第一項之普通竊盜罪、第三百二十一條第一項第一款、
    第二款及第三款之攜帶兇器、毀壞門扇於夜間侵入住宅竊盜罪。被告曾於八十五
    年五月間因竊盜案經臺灣高雄地方法院判處有期徒刑柒月確定，並於八十六年四
    月十二日執行完畢，五年間再犯本件有期徒刑以上之罪，為累犯，依刑法第四十
    七條規定加重其刑。又被告顏長甲於被偵訊竊盜乙○○部分之犯行時，主動向員
    警坦承尚有未被發覺曾竊取丙○○所有六隻紅蟳之犯行，有高雄市政府警察局苓
    雅分局八十八年九月二十九日偵訊筆錄、原審訊問筆錄頁二十四、審判筆錄頁二
    十五在卷可稽，堪認其已符合刑法自首之要件，此部分爰依法減輕其刑。並先加
    重後減輕，被告所犯前揭普通竊盜罪與加重竊盜罪間，犯意各別，罪名各異，應
    予分論並罰。
三、原審據以論罪科刑，固非無見，惟(一)原審就被告於八十七年三月二十五日凌晨三
    時許在高雄市○○路四十二號前，竊取丙○○所有紅蟳六隻之部分，該部份既係
    被告主動於警訊時及檢察官偵查時自承在卷，其所為已符合刑法自首之要件，則
    對於未發覺之罪自首而受裁判時，原審法院即應為減輕其刑之判決。原審對此漏
    未審酌，自有未洽。(二)就被告於八十八年八月二十九日十八時三十分許竊取乙○
    ○洋酒等物涉犯加重竊盜之行為，應就行為之先後，論以加重之要件後為竊盜之
    諭知，即本件被告既先持有扳手，再破壞門扇後，侵入住宅內行竊，其主文應為
    「攜帶兇器，毀壞門扇，於夜間侵入住宅竊盜」之諭知，原判決諭知「於夜間侵
    入住宅，攜帶兇器，毀壞門扇竊盜」，亦有未洽。被告上訴意旨，就竊取紅蟳部
    分，以其係自首，指摘原判決不當，為有理由，另就竊取乙○○洋酒等物部分，
    以原審量刑過重，指摘原判決不當，雖無理由，但原判決既有上開可議之處，自
    應由本院將原判決撤銷改判。爰審酌被告前後竊盜二次，被告自首部分犯行、犯
    後態度尚稱良好、所竊得之財物尚非貴重及犯後坦承犯行等一切情狀，量處竊取
    紅蟳部分有期徒刑二月，竊取乙○○洋酒等物部分有期徒刑九月，並定其應執行
    刑為有期徒刑十月。另行竊用之扳手一支，係被告所有，已據被告供甲在卷，且
    係供被告犯罪所用之物，併依刑法第三十八條第一項第二款之規定宣告沒收。
據上論結，應依刑事訴訟法第三百六十九條第一項前段、第三百六十四條、第二百九
十九條第一項前段、刑法第三百二十條第一項、第三百二十一條第一項第一款、第二
款及第三款、第四十七條、第六十二條前段、第三十八條第一項第二款、第五十一條
第五款、罰金罰鍰提高標準條例第一條前段，判決如主文。
本案經檢察官邱榮藏到庭執行職務。
中    華    民    國     八十九     年       三       月     十五   日
                              臺灣高等法院高雄分院刑事第九庭
                                  審判長法官  張甲松
                                        法官  張盛喜
                                        法官  任森銓
右正本證甲與原本無異。
不得上訴。
                                      書記官  張文斌
中    華    民    國     八十九     年       三       月    十七    日
附錄：本判決論罪科刑法條：
刑法第三百二十條第一項
意圖為自己或第三人不法之所有，而竊取他人之動產者，為竊盜罪，處五年以下有期
徒刑、拘役或五百元以下罰金。
刑法第三百二十一條第一項第一、二、三款
犯竊盜罪而有左列情形之一者，處六月以上五年以下有期徒刑：
一、於夜間侵入住宅或有人居住之建築物、船艦或隱匿其內而犯之者。
二、毀越門扇、牆垣或其他安全設備而犯之者。
三、攜帶兇器而犯之者。
                                                                        Ｄ


司法院資訊處製作；財團法人民間司法改革基金會備份。
